臺灣新竹地方法院刑事判決　　　　　　　　96年度易字第11號
公　訴　人　臺灣新竹地方法院檢察署檢察官
被　　　告　乙○○
上列被告因竊盜案件，經檢察官提起公訴（九十五年度偵字第五
七二二號），本院判決如下：
    主  文
乙○○犯攜帶兇器竊盜罪，處有期徒刑壹年陸月。扣案之油壓剪
壹支、鑿子參支，均沒收之。
    事  實
一、乙○○因缺錢花用，竟意圖為自己不法之所有，基於竊盜之
    單一犯意，於民國九十五年十月三日下午二時許，攜帶其所
    有，客觀上對於人之生命、身體具有危險性，且可供兇器使
    用之油壓剪一支、鑿子三支，前往新竹縣竹北市崇義里，將
    上開鑿子插入台灣電力股份有限公司（下稱台電公司）在該
    處所設置之編號山腳桿#20支2支5支7支號電線桿上小孔後，
    攀爬上該電線桿上，並持其所有之上開油壓剪一支，將台電
    公司所有，而由該公司新竹區營業處竹北服務所管理維修，
    架設於上開電線桿上之三條鋼心鋁線逐段剪下，惟因該電線
    之另一端仍接連其他電線桿，致無法取走該電線而未遂。嗣
    復承上述竊盜犯意，接續以油壓剪將上開電線桿上電錶以下
    ，連接丁○○所有之抽水馬達，且屬於丁○○所有之抽水馬
    達線三十九條（價值約新臺幣《下同》五千元）剪斷後竊取
    之。其間因遭丁○○當場發現乙○○正在剪台電公司所有之
    上開電線，而報警處理，經循線於同日下午三時許，在乙○
    ○位於新竹縣竹北市○○路○段六六六號住處查獲，並扣得
    上開供竊盜用之油壓剪一支、鑿子三支、丁○○所有之抽水
    馬達線三十九條及自該馬達線剝下之裸硬銅線二公斤；另在
    距上開電線桿四至五公尺草叢處，發現遭被告剪斷未帶走之
    台電公司所有之鋼心鋁線約一百二十公尺（價值約七千零八
    十元）。
二、案經丁○○訴由新竹縣警察局竹北分局報告偵辦。
    理  由
一、認定犯罪事實所憑之證據及理由：
（一）訊據被告固不否認有於上揭時、地，利用其所有之鑿子三
      支，攀爬上上開台電公司所設置之電線桿上，並以所攜帶
      之油壓剪一支，竊取丁○○所有之抽水馬達線三十九條，
      以及經警在其住處查獲上開馬達線及作案之工具之事實，
      惟矢口否認有何竊取台電公司電線之犯行，辯稱：我沒有
      剪台電公司的電線，該公司所有之鋼心鋁線約一百二十公
      尺也不是在我住處扣到的云云。
（二）經查，被告有如事實欄所載之二次竊盜犯行，有以下事證
      足以證明：
  １、被告於警詢及第一次接受檢察官訊問時，均坦白承認有以
      油壓剪剪斷台電公司所有之電線及丁○○所有之馬達線之
      事實（見偵查卷第十、十一、三六頁）。
  ２、證人即告訴人丁○○於警詢、檢察官訊問時及本院審理時
      之證述（見偵查卷第十三至十五、四二、四三頁及本院卷
      第六四至六六頁），證人丁○○迭次之證述內容均稱確實
      有親眼目睹被告利用鑿子三支攀爬上上開電線桿後，以油
      壓剪剪斷台電公司所有之電線，以及當時被告身穿花色襯
      衫，之後將被告此特徵告知警察才查獲被告之事實。
  ３、證人即台電公司配電服務員甲○○於警詢、本院審理時之
      證述（見偵查卷第十六、十七頁，本院卷第六六、六七頁
      ），證明證人於九十五年十月三日下午六時許，至上揭地
      點察看時，發現台電公司所有、架設在上開編號山腳桿#2
      0支2支5支7支號電線桿上之鋼心鋁線一百二十公尺已遭剪
      斷彈到草叢內，另一端仍連接另一支電線桿之事實。
  ４、證人即警員丙○○於本院審理時之證述（見本院卷第六七
      頁背面、六八頁），除證明證人據報到上述案發現場時，
      證人丁○○即當場告知有看到剪電線之人，並依據丁○○
      形容該人穿著之樣子因此循線找到被告，被告也承認有攀
      爬電線桿被丁○○發現，並在被告住處查獲丁○○所有之
      馬達線，及在上述草叢內查獲遭剪斷之台電公司電線之事
      實外，亦可證明證人丁○○上開證述內容為實在可採。
  ５、復有證人丁○○、甲○○所出具之贓物認領保管單各一件
      、查獲現場及扣案物相片三十二紙（見偵查卷第十九、二
      十、二二至三十頁）、新竹縣警察局竹北分局九十六年四
      月二十七日北警偵字第○九六五○○二七三八號、九十六
      年五月二十五日北警偵字第○九六五○○三三四○號函附
      之案發現場相片共三十七紙（見本院卷第十八、四二至五
      五頁）、扣案之油壓剪一支、鑿子三支足資佐證。
（三）綜上所述，被告於警詢及第一次檢察官訊問時之自白，核
      與事實相符，可以採信，被告上開所辯顯為事後卸責之詞
      ，不足採之。本件被告竊盜犯行事證明確，應依法論科。
二、論罪科刑之理由：
（一）按攜帶兇器竊盜，祇須行竊時攜帶具有危險性之兇器為已
      足，並不以攜帶之初有行兇之意圖為必要；又無論上訴人
      等主觀上是否旨在行兇抑僅便利行竊，然在客觀上顯具有
      行兇之危險性，自屬兇器之一種，其攜帶而犯竊盜罪，應
      成立刑法第三百二十一條第一項第三款之罪（最高法院六
      十二年台上字第二四八九號、七十年度台上字第一六一三
      號判例參照）。查被告於竊盜時有攜帶油壓剪一支、鑿子
      三支，為客觀上足以對人之生命、身體安全構成威脅且具
      有危險性，應屬兇器，是核被告竊取台電公司之電線所為
      ，係犯刑法第三百二十一條第二項、第一項第三款之攜帶
      兇器竊盜未遂罪；竊取丁○○之馬達線電線所為，係犯刑
      法第三百二十一條第一項第三款之攜帶兇器竊盜罪。
（二）按行為人以單一行為接續進行，縱令在犯罪完畢以前，其
      各個舉動，已與該罪之構成要件完全相符，但在行為人主
      觀上對於各個舉動，不過為其犯罪行為之一部分者，當然
      成立一罪；又數行為於同時同地或密切接近之時地實施，
      侵害同一之法益，各行為之獨立性極為薄弱，依一般社會
      健全觀念，在時間差距上，難以強行分開，在刑法評價上
      ，以視為數個舉動之接續施行，合為包括之一行為予以評
      價，較為合理，則屬接續犯，而為包括之一罪，此分別有
      最高法院二十八年上字第三四二九號判例、八十六年度臺
      上字第三二九五號判例可資參照。惟查本案被告係於短短
      數十分鐘之密接時間內，在同一電線桿上，實施二次竊盜
      行為，分別竊取台電公司、丁○○之電線，客觀上雖侵害
      不同之法益，然被告既是在同一電線桿，竊取該電線桿電
      錶上、下之電線，再參諸常情，一般人應難認識台電公司
      所設置之電線桿上會有另屬於私人所有之電線存在，可認
      被告主觀上對於所竊之電線實際上是分屬不同人所有一節
      ，應無所認識，故縱令其二次舉動，已與竊盜罪之構成要
      件完全相符，惟依其主觀，顯係基於同一竊盜犯意下而為
      ，且依一般社會健全觀念，其各行為之獨立性極為薄弱，
      應認其所為屬接續，只論以一攜帶兇器竊盜既遂罪。被告
      以一加重竊盜行為，同時侵害台電公司、丁○○之財產法
      益，係一行為而觸犯數罪名，為想像競合犯，應從受害較
      重之丁○○部分處斷。
（三）爰審酌被告年輕力壯，不思以正途賺取金錢，毫不尊重他
      人之財產權，將台電公司所有之電線剪斷，對於一般民生
      用電影響重大，犯罪後仍飾詞狡辯，態度不佳，毫無悔意
      ，已經賠償告訴人丁○○五千元暨其生活狀況、品行、智
      識程度、犯罪之動機、目的、手段等一切情狀，量處如主
      文所示之刑。
（四）扣案之油壓剪一支、鑿子三支，係被告所有供行竊所用之
      物，業據其陳明在卷，應依刑法第三十八條第一項第二款
      之規定宣告沒收。至扣案之美工刀一組，雖為被告所有，
      然係供被告事後拆卸竊得之馬達線內銅線所用之物，非供
      竊盜行為所用，鋸子一支，非被告所有，亦查無證據足以
      證明該等之物與本案竊盜有關，爰不為沒收之宣告，附此
      敘明。
三、適用法律：
（一）刑事訴訟法第二百九十九條第一項前段。
（二）刑法第三百二十一條第一項第三款、第三十八條第一項第
      二款。
本案經檢察官葉乃瑋到庭執行職務。
中　　華　　民　　國　　96　　年　　7 　　月　　10　　日
                  刑事第六庭  審判長法　官　遲中慧
                                    法  官  林昌義
                                    法  官  魏瑞紅
以上正本證明與原本無異。
如不服本判決應於收受本判決後十日內向本院提出上訴書狀，其
未敘述上訴理由者，並得於提起上訴後十日內向本院補提理由書
狀( 均須按他造當事人之人數附繕本 )「切勿逕送上級法院」。
中　　華　　民　　國　　96　　年　　7 　　月　　10　　日
                                    書記官  吳月華
附錄本案論罪科刑法條：
中華民國刑法第321條第1項第3款：
（加重竊盜罪）
犯竊盜罪而有左列情形之一者，處 6 月以上、 5 年以下有期徒
刑：
三  攜帶兇器而犯之者。
